【裁判字號】    97,訴,2899
【裁判日期】    971231
【裁判案由】    清償借款
【裁判全文】
臺灣臺中地方法院民事判決              97年度訴字第2899號
原      告  三信商業銀行股份有限公司
法定代理人  丙○○
訴訟代理人  丁○○
被      告  環光工業有限公司
                      統一編號.
兼上一人之
法定代理人  乙○○
被      告  戊○○
被      告  甲○○
上列當事人間請求清償借款事件，本院於民國97年12月22日言詞
辯論終結，判決如下：
    主      文
被告應連帶給付原告新臺幣壹佰參拾柒萬伍仟肆佰壹拾捌元，及
自民國97年12月8日起至清償日止按年息9.5%計算之利息，暨自
民國98年1月9日起至清償日止，逾期六個月以內者，按上開利率
百分之十；逾期超過六個月以上者，就超過部分，按上開利率百
分之二十計算之違約金。
訴訟費用新臺幣壹萬捌仟陸佰貳拾貳元，其中新臺幣壹萬肆仟伍
佰貳拾伍元由被告連帶負擔，餘由原告負擔。
本判決得假執行。
    事實及理由
一、原告主張：被告環光工業有限公司與乙○○、戊○○、甲○
    ○於民國97年5月8日簽發面額新臺幣（下同）200萬元之本
    票1紙，票載免除作成拒絕證書，以作為向原告借款之證明
    。而被告之借款分為兩筆(1)120萬元、(2)80萬元，合計共200
    萬元。約定利率按年息9.5%計付，及如逾期在六個月以內者
    ，按上開利率百分之十，超過六個月者，就超過部分，按上
    開利率百分之二十計付違約金；且應按月繳納本息，如一次
    不履行，即喪失期限利益。未料被告自97年8月8日起即未再
    繳納本息，所有借款應視同到期。嗣後雖履經催討，仍未獲
    清償，被告就上開兩筆借款尚分別積欠(1)1,062,120元；(2)
    708,080元，合計1,770,200元。而原告於97年12月8日行使
    抵銷權，將被告乙○○之存款抵銷清償被告環光工業有限公
    司積欠原告之債務，經抵銷後，被告就該兩筆借款尚分別積
    欠(1)825,250元；(2)550,168元，合計1,375,418元，及依前
    述約定所計算之利息及違約金。為此，提起本件訴訟，並聲
    明如主文第一、二項所示。
二、被告等人對原告之請求，於言詞辯論期日為認諾。
三、按當事人於言詞辯論時為訴訟標的之捨棄或認諾者，應本於
    其捨棄或認諾為該當事人敗訴之判決，民事訴訟法第384條
    定有明文。經查：被告等人於97年12月22日言詞辯論時，對
    原告依消費借貸關係所為之請求為認諾，依前揭規定，本院
    自應本於被告等人之認諾為其敗訴之判決。從而原告請求被
    告連帶給付1,375,418元，及自97年12月8日起至清償日止按
    年息9.5%計算之利息，暨自98年1月9日起至清償日止，逾期
    六個月以內者，按上開利率百分之十；逾期超過六個月以上
    者，就超過部分，按上開利率百分之二十計算之違約金，為
    有理由，應予准許。
四、次按本於被告認諾所為之判決，法院應依職權宣告假執行，
    民事訴訟法第389條第1項第1款亦有明定。本件既係本於被
    告認諾所為之判決，爰依職權宣告假執行。
五、本件原告原起訴請求金額為1,770,200元，嗣減縮請求金額
    為1,375,418元（占原請求金額之78%）。而被告係就原告減
    縮後之請求金額為認諾，故本件訴訟費用18,622元（以原請
    求金額1,770,200元為計算），應由敗訴之被告連帶負擔其
    中之14,525元（計算式：18,622×78%=14,525，元以下四捨
    五入），其餘則由原告負擔。
六、訴訟費用負擔及宣告假執行之依據：民事訴訟法第83條第1
    項前段、第389條第1項第1款。
中    華    民    國    97    年    12    月    31    日
                  民事第三庭    法  官  游文科
正本係照原本作成。
如對本判決上訴，須於判決送達後20日內向本院提出上訴狀。
中    華    民    國    97    年    12    月    31    日
                                書記官


司法院資訊處製作；財團法人民間司法改革基金會備份。
